【裁判字號】    89,易,1721
【裁判日期】    900129
【裁判案由】    違反槍砲彈藥刀械管制條例等
【裁判全文】
臺灣屏東地方法院刑事判決                        八十九年度易字第一七二一號
    公  訴  人  臺灣屏東地方法院檢察署檢察官
    被      告  乙○○
右被告因違反槍砲彈藥刀械管制條例案件，經檢察官提起公訴（八十九年度偵字第六
○○七號），本院判決如左：
    主  文
乙○○以加害身體、生命之事，恐嚇他人致生危害於安全，處有期徒刑參月，如易科
罰金，以參佰元折算壹日。
扣案之魚槍壹把(槍枝管制編號0000000000號)，沒收。
    事  實
一、乙○○於民國六十八年間，未經主管機關許可，在屏東縣恆春鎮○○里○○路六
    ○四號住處，製造具有殺傷力之魚槍一把 (已逾追訴權時效)。嗣於八十九年十
    月十九日六時三十分許，在上開住處，與其兄丙○○因細故發生口角，竟基於恐
    嚇之犯意，持上開魚槍，並將魚槍之橡皮筋往後拉，對準丙○○，且以台語口出
    「要你死」等語，以此加害身體、生命之事，恐嚇乙○○，致其心生危害於安全
    ，而報警查獲，並扣得魚槍一把。
二、案經屏東縣警察局恆春分局報告臺灣屏東地方法院檢察署檢察官偵查起訴。
    理  由
一、訊據被告乙○○矢口否認右揭犯行，辯稱：我當時與丙○○爭執後，我打算將家
    裡不要之東西，包括那枝魚槍，整理後要拿去丟掉，丙○○以為我要傷害他云云
    。經查：右開犯罪事實，業據告訴人丙○○於警訊中指訴綦詳，核與證人甲○○
    於警訊中證述情節相符，另被告於警訊及檢察官偵訊中均已自承：因丙○○要打
    我，且推倒我，我才往自己家裡拿魚槍，並表示「不然要怎樣」等語，足認被告
    主觀上確有恐嚇他人之意，又扣案之魚槍經送內政部警政署刑事警察局鑑驗，認
    係由木質槍身加裝發射機構而成之土製魚槍，以橡皮彈力為發射動力，可發射隨
    附之金屬箭，具有殺傷力，有刑鑑字第一六六七五五號鑑驗通知書在卷為憑，顯
    見被告持上開具殺傷力之魚槍，客觀上亦足以使人心生畏懼，是其所辯，顯為事
    後飾卸之詞，委不足採，其犯行堪以認定。
二、核被告所為，係犯刑法第三百零五條之恐嚇危害安全罪、槍砲彈藥刀械管制條例
    第九條第三項之持有魚槍罪。被告所犯上開二罪間，有方法結果之牽連關係，應
    從一重之恐嚇危害安全罪論處。爰審酌被告犯罪之品性、智識程度、及其僅因細
    故與人爭吵即持魚槍恐嚇他人，且犯後猶飾詞狡辯，態度不佳、惟犯罪所生之損
    害尚非重大，又告訴人已到庭表示寬恕之意等一切情狀，量處如主文所示之刑，
    並諭知易科罰金之折算標準。扣案之魚槍一把，應依刑法第三十八條第一項第一
    款宣告沒收。
據上論斷，應依刑事訴訟法第二百九十九條第一項前段、刑法第十一條前段、第三百
零五條、第五十五條、第四十一條、槍砲彈藥刀械管制條例第九條第三項、罰金罰鍰
提高標準條例第一條前段、第二條，判決如主文。
本案經檢察官許英輝到庭執行職務
中      華      民      國      九十      年      一    月    二十九    日
                                      臺灣屏東地方法院刑事第一庭
                                          法  官 包梅真
右正本證明與原本無異。
如不服本判決，應於判決送達後十日內，向本院提出上訴狀。
                                          書記官 蔡進吉
中      華      民      國      九十      年      一    月    二十九    日
附錄法條：
刑法第三百零五條
以加害生命、身體、自由、名譽、財產之事，恐嚇他人致生危害於安全者
，處二年以下有期徒刑、拘役或三百元以下罰金。


司法院資訊處製作；財團法人民間司法改革基金會備份。
